臺灣新竹地方法院刑事宣示判決筆錄    100年度審易字第723號
公  訴  人  臺灣新竹地方法院檢察署檢察官
被      告  黃子武
指定辯護人  本院公設辯護人林建和
上列被告因違反毒品危害防制條例案件，檢察官提起公訴（100
年度毒偵字第652 號）後，聲請改依協商程序而為判決，本院於
中華民國100 年9 月6 日下午4 時，在本院刑事第十一法庭宣示
判決，出席職員如下：
                審判長法  官  劉兆菊
                      書記官  林兆嘉
                      通  譯  楊長育
法官起立朗讀判決主文、犯罪事實要旨、處罰條文，及告以上訴
限制、期間並提出上訴狀之法院，且諭知記載其內容：
一、主  文：
    黃子武施用第二級毒品，累犯，處有期徒刑捌月；扣案之吸
    食器貳組、毒品夾鏈袋個（內已均無毒品殘渣），均沒收
    之。
二、犯罪事實要旨：
（一）黃子武前於民國87年間，因施用第二級毒品案件，經本院
      於87年9 月14日以87年度毒聲字第611 號裁定送觀察、勒
      戒後，因認無繼續施用毒品傾向，於87年10月21日釋放出
      所，並經臺灣新竹地方法院檢察署檢察官以87年度偵字第
      46 98 號、第5426號、第5945號為不起訴處分；於88年11
      月間，因施用第二級毒品案件，經本院於89年1 月28日以
      89年度毒聲字第240 號裁定送觀察、勒戒後，因認有繼續
      施用毒品傾向，經本院於89年4 月20日以89年度毒聲字第
      1056號裁定令入戒治處所強制戒治，嗣經執行強制戒治滿
      3 月後，成效經評定為良好，無繼續戒治之必要，再經本
      院於90年2 月14日以90年度毒聲字第258 號裁定停止戒治
      ，所餘戒治期間付保護管束，至90年4 月10日期滿，刑責
      部分，經本院於89年5 月8 日以89年度竹北簡字第133 號
      判決判處有期徒刑6 月，嗣經本院於90年5 月25日以90年
      度聲字第58 6號裁定免除其刑之執行；於92年2 月間，因
      連續施用第二級毒品案件，經本院於92年7 月2 日以92年
      度毒聲字第547 號裁定令入戒治處所施以強制戒治，嗣因
      毒品危害防制條例修正而於93年1 月9 日釋放出所，刑責
      部分，經本院於92年11月13日以92年度易字第437 號判決
      判處有期徒刑9 月，於93年10月8 日縮刑期滿執行完畢；
      於94年3 月間，因施用第二級毒品案件，經本院於94年4
      月26日以94年度易字第251 號判決判處有期徒刑8 月確定
      ；於95年1 月間，因施用第二級毒品案件，經本院於95年
      3 月16日以95年度易字第80號判決判處有期徒刑8 月確定
      ，上開二罪接續執行，於96年1 月23日縮刑期滿執行完畢
      （本案構成累犯）。
（二）詎黃子武仍不知悔改，於前開觀察、勒戒執行完畢釋放後
      5 年內，再因施用毒品案件經刑之追訴處罰後，復基於施
      用第二級毒品甲基安非他命之犯意，於100 年1 月28日晚
      上7 、8 時許，在新竹縣關西鎮錦山里3 鄰32之2 號友人
      戴文亮住處，以將第二級毒品甲基安非他命置入玻璃球吸
      食器內燒烤後吸食煙霧之方式，非法施用第二級毒品甲基
      安非他命1 次。嗣其因受另案通緝，為警於100 年1 月30
      日上午10時許，在新竹縣關西鎮錦山里3 鄰32之2 號查獲
      ，並扣得吸食器2 組及夾鏈袋3 個（內已均無毒品殘渣）
      ，復經黃子武同意採集其尿液送驗，結果呈安非他命、甲
      基安非他命之類陽性反應，始查悉上情。
（四）案經新竹縣政府警察局新埔分局報告臺灣新竹地方法院檢
      察署檢察官偵查起訴後，經檢察官聲請認罪協商判決，由
      本院改依協商程序而為判決。
三、處罰條文：
    毒品危害防制條例第10條第2 項，刑法第11條前段、第47條
    第1 項、第38條第1 項第2 款、第3 項。
四、沒收之諭知：為警於100年1月30日上午10時許，在新竹縣關
    西鎮錦山里3 鄰32之2 號扣得之吸食器2 組、毒品夾鏈袋3
    個（內已均無毒品殘渣，保管字號：100 年度保字第707 號
    ，扣押物品清單見臺灣新竹地方法院檢察署100 年度毒偵字
    第652 號偵查卷第34頁），則係被告黃子武所有且供其施用
    第二級毒品所用之物，業據被告黃子武供承在卷（見本院卷
    第19頁背面），爰依刑法第38條第1 項第2 款、第3 項規定
    ，宣告沒收之。
五、協商判決除有刑事訴訟法第455 條之4 第1 項第1 款於本訊
    問程序終結前，被告撤銷協商合意或檢察官撤回協商聲請者
    ；第2 款被告協商之意思非出於自由意志者；第4 款被告所
    犯之罪非第455 條之2 第1 項所定得以協商判決者；第6 款
    被告有其他較重之裁判上一罪之犯罪事實者；第7 款法院認
    應諭知免刑或免訴、不受理者情形之一，及違反同條第2 項
    「法院應於協商合意範圍內為判決；法院為協商判決所科之
    刑，以宣告緩刑或2 年以下有期徒刑、拘役或罰金為限」之
    規定者外，檢察官與被告均不得上訴。
六、如有前項得上訴之情形，得自收受宣示判決筆錄送達之日起
    10日內，向本院提出上訴書狀，上訴於第二審法院。
本案經檢察官洪期榮到庭執行職務。
中    華    民    國    100    年    9    月     6    日
                  刑事第九庭    書  記  官  林兆嘉
                                審判長法官  劉兆菊
以上筆錄正本係照原本作成。
中    華    民    國    100    年    9    月     6    日
                                書  記  官  許榮成
附錄本案論罪科刑法條：
毒品危害防制條例第10條
施用第一級毒品者，處6月以上5年以下有期徒刑。
施用第二級毒品者，處3年以下有期徒刑。